【裁判字號】    97,審訴,4903
【裁判日期】    980216
【裁判案由】    毒品危害防制條例
【裁判全文】
臺灣高雄地方法院刑事判決            97年度審訴字第4903號
公  訴  人  臺灣高雄地方法院檢察署檢察官
被      告  甲○○
                    現另案於臺灣高雄第二監獄執行中
指定辯護人  本院公設辯護人陳信凱
上列被告因毒品危害防制條例案件，經檢察官提起公訴（97年度
毒偵字第6806號、97年度毒偵字第8282號），本院改依簡式審判
程序後，依協商程序判決如下：
    主  文
甲○○施用第一級毒品，累犯，處有期徒刑捌月。又施用第一級
毒品，累犯，處有期待刑捌月。又持有第一級毒品，累犯，處拘
役參拾日，如易科罰金，以新台幣壹仟元折算壹日，扣案第一級
毒品海洛因壹包（含包裝袋，驗後淨重零點零肆玖公克），沒收
銷燬之。所處有期徒刑部分，應執行有期徒刑壹年參月。
    事實及理由
一、甲○○前因肅清煙毒條例、麻醉藥品管理條例、藥事法、業
    務過失致死及詐欺等案件，先後經法院判決有罪確定，上揭
    各罪復經裁定減刑且接續執行，於民國96年12月4 日執行完
    畢出監。另因施用毒品案件，經本院以93年度毒聲字第479
    號裁定送觀察、勒戒後，認有繼續施用毒品傾向，再經本院
    以93年度毒聲字第1393號裁定令入戒治處所施以強制戒治，
    於94年3 月24日執行完畢釋放。詎不知警惕，於前開強制戒
    治執行完畢釋放後5 年內，復基於施用第一級毒品海洛因之
    犯意，(一)於97年7 月7 日18時40分為警採尿時起回溯24小時
    內之某時（不含公權力拘束時間），在高雄市○○路公廁內
    ，以針筒注射方式，施用第一級毒品海洛因1 次。嗣於97年
    7 月7 日18時許，在高雄市○○區○○路與河西路口，為警
    查獲，且經採尿送驗後，結果呈可待因、嗎啡陽性反應。(二)
    於97年9 月12日上午8 時8 分為警採尿時起回溯24小時內之
    某時（不含公權力拘束時間），在高雄市大同醫院之公廁內
    （起訴書誤載鹽埕區某公廁內），以針筒注射方式，施用第
    一級毒品海洛因1 次。待海洛因施用完畢後，欲再取得海洛
    因施用，乃另基於持有第一級毒品之犯意，於97年9 月12日
    上午7 時30分許，在高雄市○○區○○街，向姓名年籍均不
    詳、綽號「林仔」之成年男子，購買第一級毒品海洛因1 包
    （驗後淨重0.049 公克），而無故持有之，嗣未及施用之際
    ，於97年9 月12日上午7 時55分許，在高雄市○○區○○街
    加油站前，為警查獲，並扣得海洛因1 包（含包裝袋，驗後
    淨重0.049 公克），且前次施用海洛因犯行，經採尿送驗後
    ，結果呈可待因、嗎啡陽性反應。
二、證據：被告於偵查中及本院審理時之自白、高雄市立凱旋醫
    院97年7 月29日、9 月19日濫用藥物尿液檢驗報告2 份、高
    雄市政府警察局鹽埕分局毒品犯罪嫌疑人尿液採證作業管制
    紀錄、濫用藥物尿液檢體監管記錄表、高雄市立凱旋醫院97
    年9 月26日濫用藥物成品檢驗鑑定書、搜索扣押筆錄、扣押
    物品目錄表。
三、本件經檢察官與被告暨其辯護人於審判外達成協商之合意且
    被告已認罪，其合意內容為：被告甲○○施用第一級毒品罪
    ，2 罪，分別願受有期徒刑8 月，應執行有期徒刑1 年3 月
    ；持有第一級毒品罪，願受拘役30日之宣告。核被告所為，
    係犯毒品危害防制條例第10條第1 項之施用第一級毒品罪、
    同條例第11條第1 項之持有第一級毒品罪。被告施用前之持
    有第一級毒品之低度行為，應為施用第一級毒品之高度行為
    所吸收，均不另論罪。被告前因肅清煙毒條例、麻醉藥品管
    理條例、藥事法、業務過失致死及詐欺等案件，先後經法院
    判決有罪確定，上揭各罪復經裁定減刑且接續執行，於96年
    12 月4日執行完畢出監之事實，有臺灣高等法院被告前案紀
    錄表可參，其受有期徒刑執行完畢後，5 年內故意再犯本件
    有期徒刑以上之各罪，均為累犯，應各依刑法第47條第1 項
    之規定，加重其刑。被告所犯上開2 罪，犯意各別，應分論
    併罰。準此，因上開協商合意並無刑事訴訟法第455 條之4
    第1 項所列情形之一，且不論本案有無加重減輕要件，當事
    人均同意如主文之刑度，是本院爰不經言詞辯論，於協商合
    意範圍內為協商判決，除就拘役刑部分，參酌被告犯罪情狀
    ，諭知如主文所示易科罰金之折算標準；並就有期徒刑部分
    ，定其應執行刑。此外，扣案第一級毒品海洛因1 包（含包
    裝袋，驗後淨重0. 049公克），係查獲之毒品，且該包裝袋
    與毒品難以析離，應將之視同毒品，爰均依毒品危害防制條
    例第18條第1 項前段規定，宣告沒收銷燬之。送驗耗損部分
    ，因已滅失，爰不宣告沒收銷燬之。
四、應適用之法條：刑事訴訟法第455 條之4 第2 項、第455 條
    之8 、第454 條第1 項，毒品危害防制條例第10條第1 項、
    第11條第1 項、第18條第1 項前段，刑法第11條、第47條第
    1項、第51條第5 款、第41條第1項前段。
五、協商判決除有刑事訴訟法第455 條之4 第1 項第1 款於本訊
    問程序終結前，被告撤銷協商合意或檢察官撤回協商聲請者
    ；第2 款被告協商之意思非出於自由意志者；第4 款被告所
    犯之罪非第455 條之2 第1 項所定得以協商判決者；第6 款
    被告有其他較重之裁判上一罪之犯罪事實者；第7 款法院認
    應諭知免刑或免訴、不受理者情形之一，及違反同條第2 項
    「法院應於協商合意範圍內為判決；法院為協商判決所科之
    刑，以宣告緩刑或2 年以下有期徒刑、拘役或罰金為限」之
    規定者外，不得上訴。
六、如有前項得上訴之情形者，得自判決送達之日起10日內，向
    本院提出上訴書狀，上訴於第二審法院。
本案經檢察官羅水郎到庭執行職務。
中    華    民    國    98    年    2     月    16    日
                  刑事第七庭    法  官  方百正
以上正本證明與原本無異。
中    華    民    國    98    年    2     月    16    日
                                書記官  黃園芳
附錄本案論罪科刑依據之法條：
毒品危害防制條例第10條第1項
施用第一級毒品者，處6 月以上5 年以下有期徒刑。
毒品危害防制條例第11條第1項
持有第一級毒品者，處3 年以下有期徒刑、拘役或新臺幣5 萬元
以下罰金。


司法院資訊處製作；財團法人民間司法改革基金會備份。
